臺灣高雄地方法院刑事判決　　　　　　 94年度簡上字第587號
上　訴　人　臺灣高雄地方法院檢察署檢察官
被　　　告　甲○○
上列上訴人因被告違反毒品危害防制條例案件，不服本院高雄簡
易庭民國94年6月7日94年度簡字第3148號第一審判決（起訴案號
：臺灣高雄地方法院檢察署94年度毒偵字第1573號），提起上訴
，及移送併案（臺灣高雄地方法院檢察署94年度毒偵字第4510號
、第5836號），本院合議庭依通常程序為第一審判決如下：
    主  文
原判決撤銷。
甲○○連續施用第一級毒品，處有期徒刑拾月。扣案之海洛因壹
包（含包裝袋，淨重零點壹零公克，空包裝重零點壹陸公克）沒
收銷燬之；扣案之注射針筒壹支，沒收之。
    事  實
一、甲○○曾於民國91年間，因違反毒品危害防制條例案件，經
    本院以91年度毒聲字第2421號裁定觀察、勒戒後，經評定有
    繼續施用毒品傾向，再經本院以91年度毒聲字第2870號裁定
    令入戒治處所強制戒治，嗣經本院以91年度毒聲字第7587號
    裁定停止戒治，所餘戒治期間，付保護管束，甫於91年12月
    13日因停止處分執行出監，嗣於92年5 月28日保護管束期滿
    ，再經臺灣高雄地方法院檢察署於92年6 月7 日以92年戒毒
    偵字第538 號不起訴處分確定，詎仍不知悔改，於前開強制
    戒制執行完畢釋放後5 年內，明知海洛因業經公告列為毒品
    危害防制條例第2 條第2 項第1 款之第一級毒品，不得非法
    持有、施用，竟基於施用第一級毒品海洛因之概括犯意，自
    93 年12 月初某日起至94年4 月14日晚間8 時30許採尿時回
    溯24 小 時內之某時（不含為警逮捕之公權力拘束期間）止
    ，每隔2 、3 天，在高雄縣大寮鄉○○村○○路63號住處，
    連續將第一級毒品海洛因摻水以針筒注射人體之方式，施用
    第一級毒品海洛因多次，嗣分別於（一）94年1 月27日下午
    2 時20分許，在高雄縣大寮鄉○○路710 號前為警查獲，經
    採集尿液送驗，檢驗結果呈嗎啡陽性反應，始悉上情，並扣
    得第一級毒品海洛因1 包（淨重0.10公克，空包裝重0.16公
    克）及甲○○所有預備供施用海洛因所用之注射針筒1 支；
    （二）於94年2 月16日上午8 時30分許，因其係毒品列管人
    口，經警通知採尿送驗，檢驗結果呈嗎啡陽性反應，查悉上
    情；（三）因另涉竊盜案件經警查獲，於94年4 月14日晚間
    8 時30分許，為警採集尿液，送驗結果呈嗎啡陽性反應，始
    悉全情。
二、案經高雄市政府警察局苓雅分局、高雄縣政府警察局、高雄
    縣政府警察局仁武分局移請臺灣高雄地方法院檢察署檢察官
    偵查起訴後，經本院改依簡易判決處刑及移送併案審理。
    理  由
一、上揭犯罪事實，業據被告甲○○於警詢、偵訊及本院審理時
    坦承不諱，並有扣案之白粉1 包、注射針筒1 支在卷可考，
    且其先後經警採集尿液送檢驗結果，均呈嗎啡陽性反應，分
    別有高雄市立凱旋醫院94年2 月21日檢體編號F-9405濫用藥
    物尿液檢驗報告、長榮大學94年3 月4 日TRC 檢體編號：KA
    0000000 確認報告、臺灣檢驗科技股份有限公司94年5 月4
    日報告編號KＺ000000000000濫用藥物尿液檢驗報告各1 紙在
    卷可稽。再者，為警於94年1 月27日查獲之白粉1 包，經送
    法務部調查局檢驗結果，含有第一級毒品海洛因成分，淨重
    0.10公克、空包裝重0.16公克，此有法務部調查局94年4 月
    4 日調科壹字第220019509 號鑑定通知書1 紙在卷可憑，足
    認被告自白與事實相符，應堪採信。
二、被告曾於91年間，因違反毒品危害防制條例案件，經本院以
    91年度毒聲字第2421號裁定觀察、勒戒後，經評定有繼續施
    用毒品傾向，再由本院以91年度毒聲字第第2870號裁定令入
    戒治處所強制戒治，嗣經本院以91年度毒聲字第7587號裁定
    停止戒治，所餘戒治期間，付保護管束，甫於91年12月13日
    因停止處分執行出監，於92年5 月28日保護管束期滿，再經
    臺灣高雄地方法院檢察署於92年6 月7 日以92年戒毒偵字第
    538 號不起訴處分確定，此有臺灣高等法院被告前案紀錄表
    1 份在卷可查，其於前案強制戒治執行完畢釋放後5 年內，
    再犯本案毒品危害防制條例第10條第1 項之罪，犯罪事證明
    確，其所為顯與該條例第23條第2 項之規定相符，應予依法
    論科。
三、按海洛因屬毒品危害防制條例第2 條第2 項第1 款所定之第
    一級毒品，不得非法持有、施用，是核被告所為，係犯毒品
    危害防制條例第10條第1 項之施用第一級毒品罪。被告持有
    第一級毒品海洛因進而施用，其持有海洛因之低度行為，應
    為施用之高度行為所吸收，不另論罪。又被告先後多次施用
    第一級毒品海洛因之行為，時間緊接，所犯係構成要件相同
    之罪，顯係基於概括犯意反覆為之，為連續犯，應依法論以
    一罪，並加重其刑。又檢察官雖未就被告於94年1 月27 日
    起至同年2 月底某日中午12時許及同年4 月14日晚間8 時3
     0分許回溯24小時內之某時（不含為警逮捕之公權力拘束期
    間）連續施用第一級海洛因之犯行（即94年度毒偵字第4510
    號、第5836號）起訴，惟此部分犯行既與前開論罪部分有連
    續犯之裁判上一罪關係，依審判不可分原則，本院自應併予
    審究，附此敘明。另被告確有自94年2 月底某日中午12時許
    起至同年4 月14日晚間8 時30分許回溯24小時內之某時（不
    含為警逮捕之公權力拘束期間）連續施用第一級海洛因之犯
    行，依刑事訴訟法第267 條之規定，本案起訴之效力自及於
    全部連續犯行，本院自得併予裁判。原審以被告罪證明確，
    因予論罪科刑，固非無見，惟查原審未及就被告自94年1 月
    27日起至同年4 月14日晚間8 時30分許回溯24小時內之某時
    （不含為警逮捕之公權力拘束期間）施用第一級海洛因之犯
    行併予審酌，尚有未洽。檢察官執此以為上訴意旨，指摘原
    判決不當，為有理由，自應由本院撤銷改判。爰審酌被告施
    用毒品足以戕害身心健康，滋生其他犯罪，惡化社會治安，
    前已因施用毒品，而經觀察、勒戒、強制戒治後，仍未戒絕
    毒癮，再犯相同之罪，顯見其無戒毒悔改之意，戒毒之意志
    不堅，自制力不佳，應有入監矯治之必要，惟念及被告施用
    毒品，戕害己身，本質上屬於病患性行為，且其犯後均已坦
    承犯行等一切情狀，量處如主文第2 項所示之刑，以示懲儆
    。扣案之海洛因1 包（淨重0.10公克，空包裝重0.16公克）
    為查獲之第一級毒品，已如前述，又上開包裝袋因包覆海洛
    因，衡情顯難與毒品完全析離，應依毒品危害防制條例第18
    條第1 項前段規定，併予宣告沒收銷燬之；至因鑑驗耗盡之
    海洛因既已滅失，自無庸再為沒收銷燬之諭知。又查獲之注
    射針筒1 支，經本院送驗結果雖無毒品反應，此有高雄醫學
    大學附設中和紀念醫院94年5 月17日報告編號0000-000 檢
    驗報告1 紙在卷足稽，然該注射針筒係被告所有預備供施用
    第一級毒品海洛因所用之物，業經被告自承在卷，爰依刑法
    第38條第1 項第2 款之規定宣告沒收。
四、按檢察官依通常程序起訴，經被告自白犯罪，法院認宜以簡
    易判決處刑者，得不經通常審判程序，逕以簡易決處刑；又
    檢察官聲請以簡易判決處刑之案件，經法院認為有第451 條
    之1 第4 項但書之情形者，應適用通常訴訟程序審判之，刑
    事訴訟法第449 條第2 項、第452 條定有明文；且對於簡易
    判決之上訴，準用刑訴法第3 編第1 章及第2 章之規定，管
    轄第2 審之地方法院合議庭受理簡易判決上訴案件，應依通
    常程序審理。其認案件有刑訴法第452 條之情形者，應撤銷
    原判決，逕依通常程序為第1 審判決，法院辦理刑事訴訟簡
    易程序案件應行注意事項第14項亦有規定。查本案被告因施
    用第一級毒品經本院判處有期徒刑10月，致被告所犯之罪不
    合刑事訴訟法第449條所定得以簡易判決處刑之案件，而有
    刑事訴訟法第451 條之1 第4 項但書第1 款之情形，依前揭
    法律規定，原審乃屬誤用簡易處刑程序，應由本院合議庭逕
    依通常程序審理後，而為第1 審之判決，檢察官或被告如不
    服本判決，仍得於法定上訴期間內，向管轄之第2 審法院提
    起上訴，附此敘明。
據上論斷，應依刑事訴訟法第455 條之1 第1 項、第3 項、第45
2 條、第451 條之1 第4 項第1 款、第369 條第1 項前段、第36
4 條、第299 條第1 項前段，毒品危害防制條例第10條第1 項、
第18條第1 項前段，刑法第11條、第56條、第38條第1 項第2 款
，判決如主文。
本案經檢察官乙○○到庭執行職務。
中　　華　　民　　國　　94　　年　　11　　月　　30　　日
                  刑事第九庭審判長法　官  張世賢
                                  法  官  王啟明
                                  法  官  謝梨敏
以上正本證明與原本無異。
如不服本判決，應於判決送達後10日內，向本院提出上訴狀。
                                  書記官  林志衡
中　　華　　民　　國　　94　　年　　11　　月　　30　　日
附錄本判決論罪之法條：
毒品危害防制條例第10條
施用第1級毒品者，處6月以上5年以下有期徒刑。
施用第2級毒品者，處3年以下有期徒刑。
